【裁判字號】    91,交聲,1649
【裁判日期】    920326
【裁判案由】    違反道路交通管理處罰條例聲明異議
【裁判全文】
臺灣臺北地方法院交通事件裁定                  九十一年度交聲字第一六四九號
    異  議  人
    即受處分人  建圓企業有限公司
    代  表  人  許美圓
    代  理  人  謝瀚儀
右列異議人即受分人因違反道路交通管理處罰條例案件，對於台北市交通事件裁決所
民國九十一年十月十八日所為北市裁三字第車裁二二－Ｅ00000000號、北市
裁三字第裁二二－Ｅ00000000號、北市裁三字第裁二二－Ｅ0000000
0號、北市裁三字第裁二二－Ｅ00000000號、北市裁三字第裁二二－Ｅ00
000000號、北市裁三字第裁二二－Ｅ00000000號等處分聲明異議，本
院裁定如左：
    主  文
原處分均撤銷。
建圓企業有限公司不罰。
    理  由
一、本件原處分機關台北市交通事件裁決所認受處分人即異議人建圓企業有限公司（
    以下簡稱建圓公司）所有ＤＯＵ－七六三號輕型機車於民國九十一年七月十四日
    上午十時三十分、七月十九日上午十時四十分、七月二十七日上午十時二十三分
    、八月一日下午四時五十分、八月四日下午四時三十五分及八月五日下午六時十
    五分，在禁止臨時停車之甲○○○○街停車，為舉發單位甲○○警察局交通隊查
    明車主後，逕行舉發「在禁止臨時停車處所停車」，嗣受處分人於應到案日期前
    向原處分機關陳述不服舉發，經原處分機關函請舉發單位調查結果，仍認定受處
    分人有上開違規行為，乃於九十一年十月十八日依據道路交通管理處罰條例第五
    十六條第一項第一款之規定，裁決受處分人罰鍰各新台幣六百元。
二、訊據受處分人建圓公司委由代理人謝瀚儀到庭辯稱：建圓公司負責人許美圓是我
    的母親，這輛機車平常都是我在使用，我是新竹師範學院的學生，九十一年六月
    二十八日清晨六時許，學校剛放暑假，我和友人陳柏伸騎乘這輛機車到新竹火車
    站附近信義街、林森路口，準備搭乘飛狗巴士回台北，我們有將機車停放於人行
    道上的停車格內，同年七月底陸續收到違規停車的舉發通知單，覺得莫名其妙，
    八月八日返回新竹查看，才知道自己的機車被他人拖至停車格外等語。經查，本
    件案外人謝瀚儀及陳柏伸於九十一年六月二十八日清晨六時許，騎乘ＤＯＵ－七
    六三號輕型機車至甲○○○○街、林森路口，停放於人行道上之停車格內，隨即
    搭乘飛狗巴士返回台北，並無違規停車之情形等情，業據證人謝瀚儀及陳柏伸到
    庭結證屬實；衡諸經本院隔離訊問，證人謝瀚儀及陳柏伸對於「當日係陳柏伸搭
    載謝瀚儀至現場」、「一頂安全帽放在車廂、另一頂放在車廂外掛鉤」、「當天
    係搭乘飛狗巴士返回台北」、「到達台北後就分開」等細節，所證述之內容均無
    齟齬，且經本院命渠二人繪圖標示當日停車之位置，證人謝瀚儀及陳柏伸所繪之
    停車位置經核並確相同（有證人謝瀚儀所繪現場圖一張、證人陳柏伸所繪現場圖
    二張在卷足稽），證人謝瀚儀及陳柏伸之證詞自屬真實。參諸ＤＯＵ－七六三號
    輕型機車係於九十一年七月十四日上午十時三十分、七月十九日上午十時四十分
    、七月二十七日上午十時二十三分、八月一日下午四時五十分、八月四日下午四
    時三十五分及八月五日下午六時十五分等緊接之時點，在同一位置甲○○○○街
    為警舉發違規停車之事實，亦有舉發違反道路交通管理事件通知單影本六紙附卷
    可稽，衡以新竹火車站附近之機車停車格位不易尋找，本非無另有他人為占取停
    車格位，而移動上開輕型機車之可能，受處分人所辯本件ＤＯＵ－七六三號輕型
    機車應係遭他人移出合法之停車格位，因使用人謝瀚儀長時間未返回取車，始遭
    警察機關連續多次舉發違規等情，自堪採信。原處分機關未察及此，逕依道路交
    通管理處罰條例第五十六條第一項第一款之規定，各裁決受處分人罰鍰新台幣六
    百元之處分，即非適法。本件受處分人之異議為有理由，應由本院將原處分撤銷
    ，改諭知受處分人不罰。
據上論斷，應依道路交通案件處理辦法第二十條前段，裁定如主文。
中      華      民      國      九十二    年      三    月    二十六    日
                                      臺灣臺北地方法院刑事第二庭
                                              法  官  楊  代  華
右正本證明與原本無異。
如不服本裁定，應於送達後五日內，向本院提出抗告狀。
                                              書記官  廖  純  瑜
中      華      民      國      九十二    年      三    月    二十六    日


司法院資訊處製作；財團法人民間司法改革基金會備份。
